dist/turkspell-v0.6-dd/tr.aff
FLAG UTF-8
SFX ≓ ımak ıttırış ımak
SFX ≓ umak utturuş umak
SFX ≓ amak attırış/∄∀≣∧≋∫∡≉∺≂∲∶∼∽∎ amak
SFX ≓ ımak ıttırış/∄∀≣∧≋∫∡≉∺≂∲∶∼∽∎ ımak
SFX ≓ umak utturuş/∅∁≣∧≋∬∡≉∺≃∳∷∾≁∎ umak
SFX ≓ amak attıysa amak
SFX ≓ ımak ıttıysa ımak
SFX ≓ umak uttuysa umak
SFX ≓ amak attıysak amak
SFX ≓ ımak ıttıysak ımak
SFX ≓ umak uttuysak umak
SFX ≓ amak attıysalar/∎ amak
SFX ≓ ımak ıttıysalar/∎ ımak
SFX ≓ umak uttuysalar/∎ umak
SFX ≓ amak attıysam amak
SFX ≓ ımak ıttıysam ımak
SFX ≓ umak uttuysam umak
SFX ≓ amak attıysan amak
SFX ≓ ımak ıttıysan ımak
SFX ≓ umak uttuysan umak
SFX ≓ amak attıysanız amak
SFX ≓ ımak ıttıysanız ımak
SFX ≓ umak uttuysanız umak
SFX ≓ amak atya amak
SFX ≓ ımak ıtya ımak
SFX ≓ umak utya umak
SFX ≓ amak atyabildi amak
SFX ≓ ımak ıtyabildi ımak
SFX ≓ umak utyabildi umak
SFX ≓ amak atyabildik amak
SFX ≓ ımak ıtyabildik ımak
SFX ≓ umak utyabildik umak
SFX ≓ amak atyabildik/∨≌∢≊∻≩ amak
SFX ≓ amak atyabildiğ/X∂≤∭≄∴∸∿≆∎ amak
SFX ≓ ımak ıtyabildik/∨≌∢≊∻≩ ımak
SFX ≓ ımak ıtyabildiğ/X∂≤∭≄∴∸∿≆∎ ımak
SFX ≓ umak utyabildik/∨≌∢≊∻≩ umak
SFX ≓ umak utyabildiğ/X∂≤∭≄∴∸∿≆∎ umak
SFX ≓ amak atyabildikçe amak
SFX ≓ ımak ıtyabildikçe ımak
SFX ≓ umak utyabildikçe umak
SFX ≓ amak atyabildiler/∎ amak
SFX ≓ ımak ıtyabildiler/∎ ımak
SFX ≓ umak utyabildiler/∎ umak
SFX ≓ amak atyabildim amak
SFX ≓ ımak ıtyabildim ımak
SFX ≓ umak utyabildim umak
SFX ≓ amak atyabildin amak
SFX ≓ ımak ıtyabildin ımak
SFX ≓ umak utyabildin umak
SFX ≓ amak atyabildiniz amak
SFX ≓ ımak ıtyabildiniz ımak
SFX ≓ umak utyabildiniz umak
SFX ≓ amak atyabilebilirlik amak
SFX ≓ ımak ıtyabilebilirlik ımak
SFX ≓ umak utyabilebilirlik umak
SFX ≓ amak atyabilebilirlik/∨≌∢≊∻≩ amak
SFX ≓ amak atyabilebilirliğ/X∂≤∭≄∴∸∿≆∎ amak
SFX ≓ ımak ıtyabilebilirlik/∨≌∢≊∻≩ ımak
SFX ≓ ımak ıtyabilebilirliğ/X∂≤∭≄∴∸∿≆∎ ımak
SFX ≓ umak utyabilebilirlik/∨≌∢≊∻≩ umak
SFX ≓ umak utyabilebilirliğ/X∂≤∭≄∴∸∿≆∎ umak
SFX ≓ amak atyabilecakken amak
SFX ≓ ımak ıtyabilecakken ımak
SFX ≓ umak utyabilecakken umak
SFX ≓ amak atyabilecek amak
SFX ≓ ımak ıtyabilecek ımak
SFX ≓ umak utyabilecek umak
SFX ≓ amak atyabilecek/∨≌∢≊∻≩ amak
SFX ≓ amak atyabileceğ/X∂≤∭≄∴∸∿≆∎ amak
SFX ≓ ımak ıtyabilecek/∨≌∢≊∻≩ ımak
SFX ≓ ımak ıtyabileceğ/X∂≤∭≄∴∸∿≆∎ ımak
SFX ≓ umak utyabilecek/∨≌∢≊∻≩ umak
SFX ≓ umak utyabileceğ/X∂≤∭≄∴∸∿≆∎ umak
SFX ≓ amak atyabilecekken amak
SFX ≓ ımak ıtyabilecekken ımak
SFX ≓ umak utyabilecekken umak
SFX ≓ amak atyabilecekler/∎ amak
SFX ≓ ımak ıtyabilecekler/∎ ımak
SFX ≓ umak utyabilecekler/∎ umak
SFX ≓ amak atyabileceklerdir amak
SFX ≓ ımak ıtyabileceklerdir ımak
SFX ≓ umak utyabileceklerdir umak
SFX ≓ amak atyabileceksindir amak
SFX ≓ ımak ıtyabileceksindir ımak
SFX ≓ umak utyabileceksindir umak
SFX ≓ amak atyabileceksinizdir amak
SFX ≓ ımak ıtyabileceksinizdir ımak
SFX ≓ umak utyabileceksinizdir umak
SFX ≓ amak atyabileceğimdir amak
SFX ≓ ımak ıtyabileceğimdir ımak
SFX ≓ umak utyabileceğimdir umak
SFX ≓ amak atyabileceğizdir amak
SFX ≓ ımak ıtyabileceğizdir ımak
SFX ≓ umak utyabileceğizdir umak
SFX ≓ amak atyabileli amak
SFX ≓ ımak ıtyabileli ımak
SFX ≓ umak utyabileli umak
SFX ≓ amak atyabilelim amak
SFX ≓ ımak ıtyabilelim ımak
SFX ≓ umak utyabilelim umak
SFX ≓ amak atyabilemeden amak
SFX ≓ ımak ıtyabilemeden ımak
SFX ≓ umak utyabilemeden umak
SFX ≓ amak atyabilen amak
SFX ≓ ımak ıtyabilen ımak
SFX ≓ umak utyabilen umak
SFX ≓ amak atyabilen/∙∂≤∨≌∭∢≊∻≄∴∸∿≆≩ amak
SFX ≓ ımak ıtyabilen/∙∂≤∨≌∭∢≊∻≄∴∸∿≆≩ ımak
SFX ≓ umak utyabilen/∙∂≤∨≌∭∢≊∻≄∴∸∿≆≩ umak
SFX ≓ amak atyabilerek amak
SFX ≓ ımak ıtyabilerek ımak
SFX ≓ umak utyabilerek umak
SFX ≓ amak atyabilerken amak
SFX ≓ ımak ıtyabilerken ımak
SFX ≓ umak utyabilerken umak
SFX ≓ amak atyabilesi amak
SFX ≓ ımak ıtyabilesi ımak
SFX ≓ umak utyabilesi umak
SFX ≓ amak atyabilesi/∛≧⊇∨≌≮≫≊∻≄∴∸∿≆≩ amak
SFX ≓ ımak ıtyabilesi/∛≧⊇∨≌≮≫≊∻≄∴∸∿≆≩ ımak
SFX ≓ umak utyabilesi/∛≧⊇∨≌≮≫≊∻≄∴∸∿≆≩ umak
SFX ≓ amak atyabileyim amak
SFX ≓ ımak ıtyabileyim ımak
SFX ≓ umak utyabileyim umak
SFX ≓ amak atyabilici amak
SFX ≓ ımak ıtyabilici ımak
SFX ≓ umak utyabilici umak
SFX ≓ amak atyabilici/∛≧⊇∨≌≮≫≊∻≄∴∸∿≆≩ amak
SFX ≓ ımak ıtyabilici/∛≧⊇∨≌≮≫≊∻≄∴∸∿≆≩ ımak
SFX ≓ umak utyabilici/∛≧⊇∨≌≮≫≊∻≄∴∸∿≆≩ umak
SFX ≓ amak atyabilin amak
SFX ≓ ımak ıtyabilin ımak
SFX ≓ umak utyabilin umak
SFX ≓ amak atyabilince amak
SFX ≓ ımak ıtyabilince ımak
SFX ≓ umak utyabilince umak
SFX ≓ amak atyabilinceye amak
SFX ≓ ımak ıtyabilinceye ımak
SFX ≓ umak utyabilinceye umak
SFX ≓ amak atyabiliniz amak
SFX ≓ ımak ıtyabiliniz ımak
SFX ≓ umak utyabiliniz umak
SFX ≓ amak atyabilip amak
SFX ≓ ımak ıtyabilip ımak
SFX ≓ umak utyabilip umak
SFX ≓ amak atyabilir amak
SFX ≓ ımak ıtyabilir ımak
SFX ≓ umak utyabilir umak
SFX ≓ amak atyabilirdi amak
SFX ≓ ımak ıtyabilirdi ımak
SFX ≓ umak utyabilirdi umak
SFX ≓ amak atyabilirdik amak
SFX ≓ ımak ıtyabilirdik ımak
SFX ≓ umak utyabilirdik umak
SFX ≓ amak atyabilirdiler/∎ amak
SFX ≓ ımak ıtyabilirdiler/∎ ımak
SFX ≓ umak utyabilirdiler/∎ umak
SFX ≓ amak atyabilirdim amak
SFX ≓ ımak ıtyabilirdim ımak
SFX ≓ umak utyabilirdim umak
SFX ≓ amak atyabilirdin amak
SFX ≓ ımak ıtyabilirdin ımak
SFX ≓ umak utyabilirdin umak
SFX ≓ amak atyabilirdiniz amak
SFX ≓ ımak ıtyabilirdiniz ımak
SFX ≓ umak utyabilirdiniz umak
SFX ≓ amak atyabilirim amak
SFX ≓ ımak ıtyabilirim ımak
SFX ≓ umak utyabilirim umak
SFX ≓ amak atyabilirimdir amak
SFX ≓ ımak ıtyabilirimdir ımak
SFX ≓ umak utyabilirimdir umak
SFX ≓ amak atyabiliriz amak
SFX ≓ ımak ıtyabiliriz ımak
SFX ≓ umak utyabiliriz umak
SFX ≓ amak atyabilirizdir amak
SFX ≓ ımak ıtyabilirizdir ımak
SFX ≓ umak utyabilirizdir umak
SFX ≓ amak atyabilirken amak
SFX ≓ ımak ıtyabilirken ımak
SFX ≓ umak utyabilirken umak
SFX ≓ amak atyabilirler/∎ amak
SFX ≓ ımak ıtyabilirler/∎ ımak
SFX ≓ umak utyabilirler/∎ umak
SFX ≓ amak atyabilirlerdi amak
SFX ≓ ımak ıtyabilirlerdi ımak
SFX ≓ umak utyabilirlerdi umak
SFX ≓ amak atyabilirlerdir amak
SFX ≓ ımak ıtyabilirlerdir ımak
SFX ≓ umak utyabilirlerdir umak
SFX ≓ amak atyabilirlerse amak
SFX ≓ ımak ıtyabilirlerse ımak
SFX ≓ umak utyabilirlerse umak
SFX ≓ amak atyabilirse amak
SFX ≓ ımak ıtyabilirse ımak
SFX ≓ umak utyabilirse umak
SFX ≓ amak atyabilirsek amak
SFX ≓ ımak ıtyabilirsek ımak
SFX ≓ umak utyabilirsek umak
SFX ≓ amak atyabilirseler/∎ amak
SFX ≓ ımak ıtyabilirseler/∎ ımak
SFX ≓ umak utyabilirseler/∎ umak
SFX ≓ amak atyabilirsem amak
SFX ≓ ımak ıtyabilirsem ımak
SFX ≓ umak utyabilirsem umak
SFX ≓ amak atyabilirsen amak
SFX ≓ ımak ıtyabilirsen ımak
SFX ≓ umak utyabilirsen umak
SFX ≓ amak atyabilirseniz amak
SFX ≓ ımak ıtyabilirseniz ımak
SFX ≓ umak utyabilirseniz umak
SFX ≓ amak atyabilirsin amak
SFX ≓ ımak ıtyabilirsin ımak
SFX ≓ umak utyabilirsin umak
SFX ≓ amak atyabilirsindir amak
SFX ≓ ımak ıtyabilirsindir ımak
SFX ≓ umak utyabilirsindir umak
SFX ≓ amak atyabilirsiniz amak
SFX ≓ ımak ıtyabilirsiniz ımak
SFX ≓ umak utyabilirsiniz umak
SFX ≓ amak atyabilirsinizdir amak
SFX ≓ ımak ıtyabilirsinizdir ımak
SFX ≓ umak utyabilirsinizdir umak
SFX ≓ amak atyabiliyor amak
SFX ≓ ımak ıtyabiliyor ımak
SFX ≓ umak utyabiliyor umak
SFX ≓ amak atyabiliyordu amak
SFX ≓ ımak ıtyabiliyordu ımak
SFX ≓ umak utyabiliyordu umak
SFX ≓ amak atyabiliyorduk amak
SFX ≓ ımak ıtyabiliyorduk ımak
SFX ≓ umak utyabiliyorduk umak
SFX ≓ amak atyabiliyordum amak
SFX ≓ ımak ıtyabiliyordum ımak
SFX ≓ umak utyabiliyordum umak
SFX ≓ amak atyabiliyordun amak
SFX ≓ ımak ıtyabiliyordun ımak
SFX ≓ umak utyabiliyordun umak
SFX ≓ amak atyabiliyordunuz amak
SFX ≓ ımak ıtyabiliyordunuz ımak
SFX ≓ umak utyabiliyordunuz umak
SFX ≓ amak atyabiliyorken amak
SFX ≓ ımak ıtyabiliyorken ımak
SFX ≓ umak utyabiliyorken umak
SFX ≓ amak atyabiliyorlar/∎ amak
SFX ≓ ımak ıtyabiliyorlar/∎ ımak
SFX ≓ umak utyabiliyorlar/∎ umak
SFX ≓ amak atyabiliyorlardı amak
SFX ≓ ımak ıtyabiliyorlardı ımak
SFX ≓ umak utyabiliyorlardı umak
SFX ≓ amak atyabiliyorlardır amak
SFX ≓ ımak ıtyabiliyorlardır ımak
SFX ≓ umak utyabiliyorlardır umak
SFX ≓ amak atyabiliyorlarsa amak
SFX ≓ ımak ıtyabiliyorlarsa ımak
SFX ≓ umak utyabiliyorlarsa umak
SFX ≓ amak atyabiliyorsun amak
SFX ≓ ımak ıtyabiliyorsun ımak
SFX ≓ umak utyabiliyorsun umak
